【裁判字號】    99,訴,1305
【裁判日期】    990610
【裁判案由】    毒品危害防制條例等
【裁判全文】
臺灣臺中地方法院刑事判決              99年度訴字第1305號
公  訴  人  臺灣臺中地方法院檢察署檢察官
被      告  乙○○
上列被告因違反毒品危害防制條例等案件，經檢察官提起公訴（
99年度偵字第8370號、99年度毒偵字第1143號），被告於準備程
序中就被訴事實為有罪之陳述，受命法官於聽取當事人之意見後
，經本院合議庭裁定改由受命法官獨任以簡式審判程序審理，判
決如下：
    主  文
乙○○收受贓物，累犯，處有期徒刑伍月。又施用第一級毒品，
累犯，處有期徒刑捌月，扣案之第一級毒品海洛因壹包（淨重零
點壹壹肆肆公克），沒收銷燬。又施用第二級毒品，累犯，處有
期徒刑伍月。應執行有期徒刑壹年月，扣案之第一級毒品海洛
因壹包（淨重零點壹壹肆肆公克），沒收銷燬。
    事  實
一、乙○○前因施用毒品案件，經臺灣高雄地方法院以90年度毒
    聲字第2789號裁定送觀察勒戒，嗣認無繼續施用毒品之傾向
    ，於民國90年6月27日執行完畢，並經臺灣高雄地方法院檢
    察署檢察官於90年6月18日以90年度毒偵字第1494號為不起
    訴處分確定。復於前開觀察、勒戒執行完畢釋放後5年內之
    95年5月間，再因連續施用第一級毒品、施用第二級毒品案
    件，經臺灣高雄地方法院以95年度訴字第2580號判處有期徒
    刑8月、3月，與因3次竊盜及1次侵占案件，經臺灣高雄地方
    法院以95年度易字第1465號判處有期徒刑6月、2月、3月及
    罰金新臺幣（下同）9000元，及因詐欺案件，經臺灣高雄地
    方法院以96年度易字第655號判處有期徒刑3月，上開各罪嗣
    經減刑，有期徒刑部分並定應執行刑為有期徒刑1年，於96
    年9月10日減刑期滿執行完畢。嗣於97年間，因竊盜及贓物
    案件，經臺灣高雄地方法院以97年度審易字第1038號判處有
    期徒刑8月、3月，應執行刑有期徒刑10月確定，甫於98年8
    月30日縮刑期滿執行完畢。詎仍不知悔改，復分別為下列收
    受贓物及施用毒品之犯行：
（一）乙○○明知姓名、年籍不詳綽號「阿良」之成年男子所持
      有懸掛車牌號碼LI－1833號車牌之自用小客車（該車之原
      車牌號碼為G6－0063號，車主係劉桂玉而由其公公丁○○
      管領使用，於99年3月26日凌晨4時前之某時，在桃園縣中
      壢市○○里○○路68號前失竊；車牌號碼LI－1833號車牌
      之所有權人為楊貴勛，該車號之自用小客車則由其舅丙○
      ○管領使用，於同年月26日中午12時30分前之某時，在中
      壢市○○里○○路○段23號旁之巷弄內失竊）係來路不明
      之贓物，竟基於收受贓物之故意，於同年月26日上午7或
      8時許，在桃園縣中壢市○○路之不詳地點，予以收受使
      用。嗣於99年3月27日凌晨5時許，乙○○駕駛上開自用小
      客車，行經臺中縣后里鄉○○路時，經警以電腦查知該車
      所懸掛之LI－1833號車牌，係他人所失竊之車牌，遂一路
      尾隨跟監至同路段33巷內，並將乙○○予以攔停，查知懸
      掛該車牌之自用小客車，亦係他人所失竊之車輛，而查獲
      上情。
（二）乙○○復基於施用第一級毒品之犯意，於99年3月27日凌
      晨4時許，在其停放在臺中縣后里鄉中科園區旁之上開自
      用小客車內，以將海洛因摻入香菸內，點燃吸食其煙霧之
      方式，施用第一級毒品海洛因1次。另基於施用第二級毒
      品之犯意，於99年3月27日凌晨4時許，在其停放在后里鄉
      中科園區旁之上開自用小客車內，以燒烤點燃，吸食其煙
      霧之方式，施用第二級毒品甲基安非他命1次。嗣乙○○
      因涉嫌上開收受贓物案件為警查獲，經警將其帶返派出所
      調查時，在其外套口袋內查獲海洛因1包（驗餘淨重0.114
      4公克），及採集其尿液送驗，結果呈嗎啡及甲基安非他
      命陽性反應，而查獲上情。
三、案經臺中縣警察局大甲分局報請臺灣臺中地方法院檢察署檢
    察官偵查起訴。
    理  由
一、訊據被告乙○○對於上開犯罪事實均坦承不諱，且有下列事
    證可證：
（一）就犯罪事實（一）部分：經證人丁○○、丙○○於警詢、
      偵查中證述明確，並有臺中縣警察局大甲分局扣押筆錄及
      扣押物品目錄表各1份、贓物認領保管單、車籍查詢資料
      各2紙、蒐證照片3幀在卷可稽。
（二）就犯罪事實（二）部分：有臺中縣警察局大甲分局偵查隊
      職務報告書、搜索扣押筆錄及扣押物品目錄表、尿液代號
      與真實姓名對照表及詮昕科技股份有限公司於99年4月15
      日出具，報告編號為00000000號濫用藥物尿液檢驗報告各
      1份、刑案現場照片4幀附卷可佐。另扣案之白色粉末1包
      ，經送鑑定結果，確含海洛因成分（驗餘淨重0.1144公克
      ），有行政院衛生署草屯療養院99年4月19日草療鑑字第0
      990400078號鑑定書在卷可證。
二、按依毒品危害防制條例第20條、第23條之立法意旨，僅限於
    初犯或5年後再犯之情形，始應先經觀察、勒戒或強制戒治
    程序，倘被告於初犯後5年內已再犯，經依法追訴處罰，縱
    其第3次（或第3次以上）再度施用毒品之時間，在初犯經觀
    察、勒戒或強制戒治執行完畢釋放5年以後，已不合於5年後
    再犯之規定，且因已於5年內再犯，顯見其再犯率甚高，原
    實施觀察、勒戒或強制戒治，已無法收其實效，即應依同法
    第10條處罰。本件被告乙○○前因施用毒品案件，經臺灣高
    雄地方法院以90年度毒聲字第2789號裁定觀察勒戒，嗣認無
    繼續施用毒品之傾向，於90年6月27日執行完畢釋放，並經
    臺灣高雄地方法院檢察署檢察官於90年6月18日以90年度毒
    偵字第1494號為不起訴處分確定。復於前開觀察、勒戒執行
    完畢釋放後5年內之95年5月間，再因施用第一、二級毒品案
    件，經臺灣高雄地方法院以95年度訴字第2580號判處有期徒
    刑8月、3月，與其所犯竊盜、侵占、詐欺案件，定應執行刑
    為有期徒刑1年，於96年9月10日減刑期滿執行完畢。被告再
    犯本件施用第一級、第二級毒品案件，已不合於5年後再犯
    之規定，被告違反毒品危害防制條例第10條第1項、第2項之
    犯行，堪予認定。
三、核被告乙○○就犯罪事實（一）所為，係犯刑法第349第1項
    之收受贓物罪，被告以一收受贓物行為，同時侵害被害人劉
    桂玉、楊貴勛之財產法益，為想像競合犯，應從一重之收受
    贓物罪處斷。就犯罪事實（二）所為係違反毒品危害防制條
    例第10條第1項、第2項之施用第一級、第二級毒品罪。其持
    有海洛因、甲基安非他命之低度行為，為其施用海洛因、甲
    基安非他命之高度行為吸收，均不另論罪。又被告所犯收受
    贓物罪及施用第一、二級毒品罪，犯意各別，行為互殊，應
    分論併罰。另被告於97年間，因竊盜及贓物案件，經臺灣高
    雄地方法院以97年度審易字第1038號判處有期徒刑8月、3月
    ，應執行刑有期徒刑10月確定，於98年8月30日縮刑期滿執
    行完畢，有臺灣高等法院被告前案紀錄1份在卷可稽。被告
    於5年以內故意再犯本件有期徒刑以上之3罪，均為累犯，應
    依刑法第47條第1項規定，各加重其刑。
四、爰審酌被告乙○○有偽造有價證券、竊盜、贓物、詐欺、違
    反毒品危害防制條例等前科之素行，其收受贓物使盜贓犯罪
    不易起獲，助長竊盜之歪風，本不宜寬縱，然其行為之可非
    難性尚不若實際下手行竊之人為重，犯後坦承犯行之態度；
    另前因施用毒品經觀察、勒戒及有期徒刑執行完畢後，仍無
    視於毒品對於自身健康之戕害及國家對於杜絕毒品犯罪之禁
    令，不知戒除惡習，再犯本案，自不宜輕判，然被告犯後於
    本院審理時坦承犯行，態度尚佳，暨施用毒品者均有相當程
    度之成癮性及心理依賴，其犯罪心態與一般刑事犯罪之本質
    並不相同，應側重適當之醫學治療及心理矯治為宜等一切情
    狀，而分別量處如主文所示之刑，並定應執行刑，以資懲儆
    。扣案之海洛因1包（驗餘淨重0.1144公克），為毒品危害
    防制條例第2條第2項第1款規定之第一級毒品，爰依同條例
    第18條第1項前段規定，不問屬於犯人與否，予以宣告沒收
    銷燬之。至於扣案之行動電話1支（門號0000000000號），
    雖為被告所有，但非屬違禁物，且因尚乏具體之事證證明與
    本件被告收受贓物、施用毒品海洛因或甲基安非他命之犯行
    有何直接之關連性，核既與刑法沒收之要件尚有未合，爰不
    併予宣告沒收。
據上論斷，應依刑事訴訟法第273之1第1項、第299條第1項前段
，毒品危害防制條例第10條第1項、第2項、第18條第1項前段，
刑法第11條前段、第349條第1項、第55條、第47條第1項、第51
條第5款，刑法施行法第1條之1，判決如主文。
本案經檢察官甲○○到庭執行職務。
中    華    民    國    99    年    6     月    10    日
                  刑事第十二庭  法  官  周玉蘭
以上正本證明與原本無異。
如不服本判決應於收受判決後10日內向本院提出上訴書狀，並應
敘述具體理由；其未敘述上訴理由者，應於上訴期間屆滿後20日
內向本院補提理由書（均須按他造當事人之人數附繕本）「切勿
逕送上級法院」。
                                書記官  黃泰能
中    華    民    國    99    年    6     月    10    日
附錄本案論罪科刑法條：
中華民國刑法第349條第1項
收受贓物者，處三年以下有期徒刑、拘役或五百元以下罰金。
毒品危害防制條例第10條
施用第一級毒品者，處六月以上五年以下有期徒刑。
施用第二級毒品者，處三年以下有期徒刑。

司法院資訊處製作；財團法人民間司法改革基金會備份。
